【裁判字號】    97,易,257
【裁判日期】    970507
【裁判案由】    竊盜等
【裁判全文】
臺灣雲林地方法院刑事判決               97年度易字第257號
公  訴  人  臺灣雲林地方法院檢察署檢察官
被      告  丁○○
            甲○○
上列被告等因竊盜等案件，經檢察官提起公訴（97年度偵字第11
57號、第1625號、偵緝字第93號、第94號），本院判決如下：
    主  文
丁○○犯竊盜罪，累犯，處有期徒刑柒月。又犯竊盜罪，累犯，
處有期徒刑柒月。應執行有期徒刑壹年。
甲○○共同犯竊盜罪，累犯，處有期徒刑陸月。又犯頂替罪，累
犯，處有期徒刑參月。應執行有期徒刑捌月。
    事  實
一、丁○○曾因違反毒品危害防制條例案件及贓物、竊盜案件，
    經本院分別判處有期徒刑1 年、4 月、3 月、10月、10月，
    嗣因中華民國96年罪犯減刑條例實施，經依法減刑後，定執
    行刑為有期徒刑1 年6 月，於民國96年7 月16日因上開減刑
    條例實施執行完畢。甲○○前因違反毒品危害防制條例及搶
    奪案件，分別經臺灣高雄地方法院及本院判處有期徒刑7 月
    、8 月、7 月、7 月、10月，嗣因中華民國96年罪犯減刑條
    例實施，經依法減刑後，定執行刑為7 月、6 月15日，並與
    有期徒刑10月減刑後之有期徒刑5 月，接續執行後，於96年
    11月25日縮刑期滿執行完畢。
二、丁○○、甲○○於出監後均仍不知悔改，為下列行為：
（一）甲○○與姓名年籍不詳國語綽號「其春」之成年男子共同
      基於意圖為自己不法之所有之犯意聯絡，於97年1 月29日
      接近中午12時許，由甲○○騎乘機車搭載「其春」至雲林
      縣斗南鎮○○里○○路「臺西客運」旁後，由「其春」以
      不詳方式竊取張進塗所有，由丙○○使用之車牌號碼QUY-
      726 號機車得手後，將該機車騎往雲林縣斗南鎮之「大潤
      發」賣場交與在該處等候之甲○○使用。
（二）丁○○因缺錢花用，竟意圖為自己不法之所有，於97年2
      月20日凌晨某時，在雲林縣虎尾鎮○○里○○街與立新街
      口，以自備鑰匙1 支，竊取戊○○所有車牌號碼SF-1836
      號自用小貨車，得手後供己使用。
（三）丁○○於竊得上開自用小貨車後，復於97年2 月27日晚間
      7 時許，駕駛該車至雲林縣土庫鎮石廟里菜園50號乙○○
      住處，以徒手搬運之方式，竊取乙○○所有之鐵捲門1 扇
      、不銹鋼鐵桌1 張、打包機1 台及電子秤2 台。得手後並
      旋即以上開車輛將所竊得之物品，載至雲林縣土庫鎮○○
      里○○路1 之55號鑫億資源回收場，並以每公斤新臺幣（
      下同）57元之價格，將除打包機以外之鐵捲門、不銹鋼鐵
      桌及電子秤，出售與不知情之廖定福（已由檢察官另為不
      起訴處分），總計共出售59.9公斤，得款3,414 元，丁○○並將所得款項花盡。
（四）97年3 月2 日下午，丁○○駕駛上開竊得之自用小貨車，
      運載未出售之打包機，因發生故障停放在雲林縣虎尾鎮三
      合里三合71號前。丁○○遂聯繫甲○○共同騎乘機車到場
      修理，而於同日下午5 時10分許為巡邏警員查獲。乃甲○○因丁○○有意贈與上開打包機，竟意圖使丁○○隱避而
      為之頂替，而於雲林縣警察局虎尾分局警訊時，及臺灣雲
      林地方法院檢察署檢察官訊問時，頂替丁○○犯罪，坦承
      車牌號碼SF-1836 號自用小貨車為其所竊取。嗣因檢察官
      偵查發現，丁○○於97年2 月27日下午，有上開駕駛該車
      輛運載竊得之贓物，至鑫億資源回收場出售之行為，甲○○始翻異前供，而查獲上情。
三、案經乙○○訴由雲林縣警察局虎尾分局報告，及雲林縣警察
    局移送臺灣雲林地方法院檢察署檢察官偵查起訴。
    理  由
一、訊據被告丁○○坦承上開竊取車牌號碼SF-1836 號自用小貨
    車，及竊取乙○○所有之鐵捲門1 扇、不銹鋼鐵桌1 張、打
    包機1 台及電子秤2 台等事實；被告甲○○亦坦承與姓名年
    籍不詳國語綽號「其春」之成年男子共同竊取車牌號碼QUY-
    726 號機車，及頂替丁○○竊取上開自用小貨車之事實。被
    告2 人所述，核與張春輝、丙○○、戊○○、廖定福於警詢
    或偵查中證述，暨告訴人乙○○於警詢之指訴相符，並有贓
    物認領保管單3 紙、警局車輛協尋電腦輸入單2 紙、警局車
    輛尋獲電腦輸入單2 紙、照片9 張、錄影翻拍照片2 張、廢
    棄物登記表1 紙、丁○○親筆書寫紙條1 張及錄影光碟1 片
    可為佐證，被告2人犯行應可認定。
二、核被告丁○○所為2 次竊盜行為，均係犯刑法第320 條第1
    項之普通竊盜罪。被告甲○○所為竊盜部分，係犯刑法第32
    0 條第1 項之普通竊盜罪，而其頂替部分，則係犯刑法第16
    4 條第2 項之頂替罪。被告甲○○所為竊盜行為部分，與姓
    名年籍不詳國語綽號「其春」之成年男子有犯意聯絡及行為
    分擔），均為共同正犯。被告丁○○所為2 次竊盜行為，及
    被告甲○○所為竊盜及頂替行為，均犯意個別，行為不同，
    皆應分論併罰。再被告丁○○曾因違反毒品危害防制條例案
    件及贓物、竊盜案件，經本院分別判處有期徒刑1 年、4 月
    、3 月、10月、10月，嗣因中華民國96年罪犯減刑條例實施
    ，經依法減刑後，定執行刑為有期徒刑1 年6 月，於96 年7
    月16日因上開減刑條例實施執行完畢。被告甲○○前因違反
    毒品危害防制條例及搶奪案件，分別經臺灣高雄地方法院及
    本院判處有期徒刑7 月、8 月、7 月、7 月、10月，嗣因中
    華民國96年罪犯減刑條例實施，經依法減刑後，定執行刑為
    7 月、6 月15日，並與有期徒刑10月減刑後之有期徒刑5 月
    ，接續執行後，於96年11月25日縮刑期滿執行完畢。此有2
    人臺灣高等法院被告前案紀錄表在卷可稽，被告2 人於受徒
    刑之執行完畢後，5 年以內故意再犯本件有期徒刑以上之罪
    ，均為累犯，皆應依刑法第47條第1 項規定加重其刑。
三、爰審酌被告丁○○、甲○○前均有財產犯罪之不良素行，皆
    受惠於中華民國96年罪犯減刑條例之實施而得提前出監，猶
    不知悔改，竟均再度犯罪，及被告丁○○有高職學歷，被告
    甲○○則為國中學歷，年輕力壯而不思以正途賺取財物，以
    及2 人竊取財物之手段、造成被害人之損害程度，被告甲○○頂替之動機，並於偵查中即能坦承頂替犯行，及2 人於本
    院審理中均自白犯罪，犯後態度尚屬良好等一切情狀，分別
    量處如主文所示之刑，並定2 人應執行之刑。
據上論斷，應依刑事訴訟法第299 條第1 項前段，刑法第28條、
第320 條第1 項、第164 條第2 項、第1 項，第47條第1 項、第
51條第5 款，判決如主文。
本案經檢察官廖弼妍到庭執行職務
中    華    民    國    97    年    5     月    7     日
                  刑事第二庭    法  官  劉  國  賓
以上正本證明與原本無異。
如不服本判決，應於判決送達後10日內，向本院提出上訴狀。
                                書記官  魏  輝  碩
中    華    民    國    97    年    5     月    7     日
中華民國刑法第320條第1項
（普通竊盜罪、竊佔罪）
意圖為自己或第三人不法之所有，而竊取他人之動產者，為竊盜
罪，處5 年以下有期徒刑、拘役或5 百元以下罰金。
意圖為自己或第三人不法之利益，而竊佔他人之不動產者，依前
項之規定處斷。
前二項之未遂犯罰之。
中華民國刑法第164條第2項、第1項
（藏匿人犯或使之隱避、頂替罪）
藏匿犯人或依法逮捕拘禁之脫逃人或使之隱避者，處2 年以下有
期徒刑、拘役或5 百元以下罰金。
意圖犯前項之罪而頂替者，亦同。


司法院資訊處製作；財團法人民間司法改革基金會備份。
